【裁判字號】    92,訴,88
【裁判日期】    920630
【裁判案由】    毒品危害防制條例
【裁判全文】
臺灣高雄地方法院刑事判決                            九十二年度訴字第八八號
    公  訴  人  臺灣高雄地方法院檢察署檢察官
    被      告  戊○○
    選任辯護人  王仁聰律師
右列被告因毒品危害防制條例案件，經檢察官提起公訴（九十一年度偵字第七五六二
號），本院判決如左：
    主  文
戊○○連續轉讓第一級毒品，處有期徒刑捌月；扣案之第一級毒品海洛因柒包（合計
淨重壹點貳公克，包裝重壹點陸公克）、第一級毒品海洛因壹包（淨重零點壹玖公克
，包裝重零點貳肆公克）、殘留第一級毒品海洛因殘渣袋肆個，均沒收銷燬；又連續
轉讓第二級毒品，處有期徒刑肆月，扣案之第二級毒品安非他命肆包（驗後毛重壹點
捌參公克）、第二級毒品安非他命陸包（驗後毛重玖陸點陸公克）、殘留第二級毒品
安非他命之吸管壹支、殘留第二級毒品安非他命之吸食器壹組，均沒收銷燬；又轉讓
第三級毒品，未遂，處有期徒刑貳月，扣案之第三級毒品Ｋ他命膠囊共柒顆，均沒收
銷燬。應執行有期徒刑壹年，扣案之第一級毒品海洛因柒包（合計淨重壹點貳公克，
包裝重壹點陸公克）、第一級毒品海洛因壹包（淨重零點壹玖公克，包裝重零點貳肆
公克）、殘留第一級毒品海洛因殘渣袋肆個、第二級毒品安非他命肆包（驗後毛重壹
點捌參公克）、第二級毒品安非他命陸包（驗後毛重玖陸點陸公克）、殘留第二級毒
品安非他命之吸管壹支及吸食器壹組、第三級毒品Ｋ他命膠囊共柒顆，均沒收銷燬。
    事  實
一、戊○○（施用毒品部分另經臺灣高雄地方法院檢察署檢察官以九十一年度毒偵緝
    字第一六一號為不起訴處分確定）基於轉讓第一、二級毒品之概括犯意，自民國
    九十年十一月間某日起至九十一年四月八日止，在高雄市○○區○○路七號八樓
    之十一其租住處等處，連續多次無償轉讓第一、二級毒品海洛因、安非他命予丁○○、乙○○（施用毒品部分均另經臺灣高雄地方法院檢察署檢察官另案偵辦）
    及綽號「阿年」之真實姓名年籍不詳之男子施用。戊○○復賡續前開轉讓第一、
    二級毒品之概括犯意及轉讓第三級毒品之犯意，於九十一年四月八日下午十一時
    許，委託具有幫助轉讓第一、二、三級毒品犯意之丁○○（待本院緝獲後另結）
    持其所有之第一級毒品海洛因七包（合計淨重一點二公克，包裝重一點六公克）
    、第二級毒品安非他命四包（驗後毛重一點八三公克）、第三級毒品Ｋ他命膠囊
    一顆，欲轉讓交付予「阿年」時，為警在高雄市○○區○○路七號前當場查獲而
    不遂，並循線於戊○○上開租住處逮獲戊○○及乙○○，並扣得第一級毒品海洛
    因一包（淨重零點一九公克，包裝重零點二四公克）、殘留第一級毒品海洛因殘
    渣袋四個、第二級毒品安非他命六包（驗後毛重九六點三公克）、殘留第二級毒
    品安非他命之吸管一支及吸食器一組、第三級毒品Ｋ他命膠囊六顆等物，並循線
    查悉上情。
二、案經行政院海岸巡防署高雄市機動查緝隊及高雄縣警察局鳳山分局報告臺灣高雄
    地方法院檢察署檢察官偵查起訴。
    理  由
一、右揭犯罪事實，業據被告戊○○於本院審理中供承不諱，核與同案被告丁○○、
    證人乙○○分別於警訊及偵審中所供述及證述之情節大致相符，且扣案之疑似第
    一級毒品海洛因七包（合計淨重一點二公克，包裝重一點六公克）、第一級毒品
    海洛因一包（淨重零點一九公克，包裝重零點二四公克）、疑似殘留第一級毒品
  海洛因殘渣袋四個、疑似第二級毒品安非他命四包（驗後毛重一點八三公克）、
    第二級毒品安非他命六包（驗後毛重玖陸點陸公克）、疑似殘留第二級毒品安非
    他命之吸管一支及吸食器一組、疑似第三級毒品Ｋ他命膠囊共七顆，均經送驗結
    果，確分別係第一級毒品海洛因、殘留第一級毒品海洛因、第二級毒品安非他命
    、殘留第二級毒品安非他命及第三級毒品Ｋ他命無訛，此均有法務部調查局鑑定
    通知書二紙、高雄醫學大學附設中和紀念醫院檢驗報告七紙附卷可參（參見偵查
    卷第十八、二十、二一、二五、二七、二八頁、本院卷第三四、三五、三七頁）
    ，足見被告戊○○之自白核與事實相符，自可採為論罪科刑之依據。從而，本件
    事證已臻明確，被告戊○○之犯行洵堪認定，應予依法論科。
二、核被告戊○○所為，係犯毒品危害防制條例第八條第一、二、三項之轉讓第一、
    二、三級毒品罪。被告戊○○於九十一年四月八日雖委由有幫助犯意之同案被告
    丁○○著手於轉讓第一、二、三級毒品行為之實施，惟未生轉讓第一、二、三級
    毒品予「阿年」之結果，渠等於該日所為之犯行尚屬未遂，公訴意旨疏未論及，
    尚有未洽，附此敘明。被告戊○○先後多次轉讓第一、二級毒品既遂及未遂犯行
    ，均時間緊接，方法相同，各觸犯構成要件相同之罪，顯係基於概括犯意反覆為
    之，為連續犯，依刑法第五十六條之規定，各論以轉讓第一、二級毒品既遂罪，
    並加重其刑。又被告戊○○所犯前開三罪，犯意各別，罪名互殊，應予分論併罰
    。被告戊○○雖已著手於轉讓第三級毒品行為之實施，惟未生轉讓之結果，此一
    犯罪尚屬未遂，爰依刑法第二十六條前段之規定，按既遂犯之刑度減輕其刑。再
    按毒品危害防制條例第十七條關於減輕其刑之規定，其立法目的，在利用減刑之
    寬典，鼓勵運輸、販賣、吸用或持有毒品之行為人，供出毒品之來源，藉以擴大
    防制毒品之成效，使煙毒易於斷絕。故凡觸犯該條所列舉之罪者，據實指陳其毒
    品由來之人或地，並因而破案查獲者，即符合該條得減輕其刑之規定，至其所供
    毒品由來之人，與之是否具有共犯關係，並非所問（最高法院七十八年度台上字
    第一七八號判決意旨可資參照），查被告戊○○前於警訊及偵查中已供出毒品來
    源，警方、海岸巡防署及檢察官亦據此循線查得另案嫌疑犯一情，已據高雄縣警
    察局鳳山分局刑事組警員即證人許英輝、海岸巡防署高雄市機動查緝隊查緝員即
    證人甲○○於本院審理中到庭結證屬實（參見本院卷第一六—一八頁‧九十
    二年五月十四日訊問筆錄），並有高雄縣政府警察局鳳山分局刑事案件報告書影
    本二紙附卷可憑（參見本院卷第一一二—一一三頁），足認被告戊○○雖犯毒品
    危害防制條例第八條第一、二、三項之罪，惟供出毒品來源，因而破獲，爰依同
    條例第十七條規定，各予減輕其刑。被告戊○○有二以上刑之加重及減輕事由，
    爰依刑法第七十條及第七十一條第一項之規定，先加後減之。爰審酌被告戊○○
    犯後尚能坦認全部犯行，並供出毒品來源因而查獲，頗具悔意等一切情狀，分別
    量處如主文所示之刑，並定其應執行刑，以資懲儆。至辯護意旨雖請求對被告戊○○宣告緩刑等云，惟本院考量被告戊○○先後長達半年時間轉讓第一、二級毒
    品予他人之行為，顯然嚴重戕害他人身心並助長濫用毒品劣習，惡性非輕，故不
    宜宣告緩刑，併予敘明。
三、又扣案之疑似第一級毒品海洛因七包（合計淨重一點二公克，包裝重一點六公克
    ）、第一級毒品海洛因一包（淨重零點一九公克，包裝重零點二四公克）、疑似
    殘留第一級毒品海洛因殘渣袋四個、疑似第二級毒品安非他命四包（驗後毛重一
    點八三公克）、第二級毒品安非他命六包（驗後毛重玖陸點陸公克）、疑似殘留
    第二級毒品安非他命之吸管一支及吸食器一組、疑似第三級毒品Ｋ他命膠囊共七
    顆，均經送驗結果，確分別係第一級毒品海洛因、殘留第一級毒品海洛因、第二
    級毒品安非他命、殘留第二級毒品安非他命及第三級毒品Ｋ他命無訛，已如前述
    ，而殘留在殘渣袋之第一級毒品海洛因及殘留在吸管及吸食器上之第二級毒品安
    非他命均已無法剝離而均應視為毒品，爰均依毒品危害防制條例第十八條第一項
    前段規定，不問屬於犯人與否，宣告沒收併銷燬之。至鑑驗及檢驗所耗損之第一
    、二級毒品海洛因及安非他命，既已滅失，爰不另為沒收銷燬之諭知，附此敘明
    。另扣案雖尚有酒精燈一台、瓦斯噴槍一支、帳冊三本、磅秤一組、空白夾鏈袋
    三包等物，雖均為被告戊○○所有，惟並非供本件轉讓第一、二、三級毒品所用
    之物，已據其於警訊中供明在卷可按，爰均不另為沒收之諭知，併予敘明。
據上論斷，應依刑事訴訟法第二百九十九條第一項前段，毒品危害防制條例第八條第
一項、第二項、第三項、第四項、第十七條、第十八條第一項前段，刑法第十一條、
第五十六條、第二十六條前段、第五十一條第五款，判決如主文。
本案經檢察官丙○○到庭執行職務。
中      華      民      國    九十二    年      六      月     三十     日
                                臺灣高雄地方法院刑事第五庭
                                  審判長法  官  吳  永  宋
                                        法  官  張  茹  棻
                                        法  官  林  家  賢
右正本證明與原本無異。
如不服本判決，應於判決送達後十日內，向本院提出上訴狀。
                                        書記官  許  雅  惠
中      華      民      國    九十二    年      六      月     三十     日
附錄本判決論罪科刑法條：
毒品危害防制條例第八條：
轉讓第一級毒品者，處一年以上七年以下有期徒刑，得併科新台幣一百萬元以下罰金
。
轉讓第二級毒品者，處六月以上五年以下有期徒刑，得併科新台幣七十萬元以下罰金
。
轉讓第三級毒品者，處三年以下有期徒刑，得併科新台幣三十萬元以下罰金。
前三項之未遂犯罰之。


司法院資訊處製作；財團法人民間司法改革基金會備份。
